【裁判字號】    90,上訴,1241
【裁判日期】    901119
【裁判案由】    毒品危害防制條例
【裁判全文】
臺灣高等法院臺南分院刑事判決        九十年度上訴字第一二四一號  Ａ
      上  訴  人
      即  被  告  甲  ○  ○
      指定辯護人  本院公設辯護人  乙  ○  ○
右上訴人因違反毒品危害防制條例案件，不服臺灣臺南地方法院九十年度訴字第六八
一號中華民國九十年七月三十日第一審判決（起訴案號：臺灣臺南地方法院檢察署九
十年度偵字第二七五九號），提起上訴，本院判決如左：
      主      文
上訴駁回。
      事      實
一、甲○○前因詐欺案件，經本院判處有期徒刑三月確定，於八十七年九月七日執行
    完畢，仍不知悔改。復於民國八十九年十二月三十一日早上，在台南市鹽埕區某
    處，以新台幣（下同）一萬三千元之代價，向綽號「阿榮」之男子（真實姓名不
    詳）買入海洛因二十七包後，攜回張輝鳴租住之台南市○○路一一五號七樓十一
    室內藏放在其所有鎖匙袋內，除部分供自己吸食外，餘則準備以每小包一千元之
    價格轉售他人圖利。嗣於同日十二時五十分許，在台南市○○路一一五號七樓十
    一室，經警當場查獲，並扣得其意圖販賣而持有之海洛因二十四包（淨重三點七
    一公克、包裝重五點零三、純度百分之二八點二三公克，純質淨重一點零五公克
    ）。
二、案經台南市警察局第一分局報請台灣台南地方法院檢察署檢察官偵查起訴。
      理      由
一、訊據上訴人即被告甲○○矢口否認係意圖販賣而持有上開毒品，並辯稱：上開毒
    品係伊供己施用云云。
二、惟查：
（一）上開毒品係被告於上開時地，以上開價格向綽號「阿榮」之男子買入，其中三
      包業於當日上午施用完畢之事實，業據被告於警訊中供承不諱，並有上開毒品
      扣案可稽。又被告於警訊期間，適有證人蔡孝育打被告行動電話（經警接聽）
      ，佯以「欠你錢要在何處等你」為暗語，實欲向被告購買毒品海洛因之事實，
      亦據被告及證人蔡孝育於警訊中供證甚詳。而據被告於警訊中供稱：蔡孝育係
      以一千元叫伊幫其購買海洛因等語；核與證人蔡孝育於警訊中證稱：伊係先以
      電話稱「我欠你錢要在何處等你」為暗語，再以一千元向甲○○購買海洛因一
      小包，伊第一次向被告購買即為警查獲等語相符（另被告雖於警訊供稱：蔡孝
      育係於案發前日（三十日）來電要伊幫其購買毒品云云，然為證人所否認，且
      被告嗣於偵、審中亦否認於案發前日有與該證人以電話聯繫之情，故認被告此
      部分供述，尚不足採）。
（二）另扣案之上開二十四包白粉，經送法務部調查局鑑定，確含毒品海洛因成分（
      合計淨重三點七一公克、包裝重五點零三公克、純度百分之二八點二三，純質
      淨重一點零五公克），有鑑定通知書附卷可稽。參以據被告於審理中自陳：伊
      約每二日施用三包毒品，約每週購買一次毒品等語，足見被告一次購買多達二
      十七包毒品之份量，顯逾其個人施用之份量，益證被告持有上開毒品，除部分
      供己施用外，餘應有轉售他人之意圖甚明。
（三）被告雖於偵、審中翻稱：上開毒品係伊以二萬元購入欲供己施用，伊僅購買二
      十四包（即買二十包送四包），而蔡孝育於案發當日打電話與伊，係為清償其
      於案發前五日向伊所借款項一千元云云。而證人蔡孝育於原審審理中亦附和被
      告所供改稱：案發當日伊打被告行動電話係要還欠被告之一千元等語。惟質諸
      被告關於借款經過乃供稱：係劉清池將伊電話號碼告訴證人蔡孝育，伊與劉清
      池共用電話，八十九年十二月二十五日前，蔡孝育打電話稱欲借錢急用，經劉
      清池轉接與伊接聽後，伊便步行至勝利路將錢交與蔡孝育，之後曾打過二次電
      話與伊，都是要還錢云云；核與證人蔡孝育於原審供稱：係綽號「黑仔」告訴
      伊被告的電話，伊於八十九年十二月二十五日曾打電話向被告借一千元，後與
      被告約在大同路拿錢，被告係騎機車前往，之後伊僅於案發當日打過電話與被
      告等語；及證人劉清池於原審證稱：伊並未將自己或被告號碼電話告訴蔡孝育
      ，亦未與被告共用電話及轉接蔡孝育之來電與被告，且不知蔡孝育有向被告借
      錢等語，多所出入，顯然不實，自不足採。況據被告於審理中自陳：伊約每二
      日施用三包毒品，約每週購買一次毒品等語，益徵被告一次購買多達二十七包
      毒品之份量，顯逾其個人施用之份量，故其辯稱上開毒品均係為供己施用云云
      ，顯不足採。
      綜上各情相互參酌，本件事證至為明確，被告上揭犯行堪以認定。
三、核被告所為係犯毒品危害防制條例第五條第一項意圖販賣而持有第一級毒品罪。
    。被告前因詐欺案件，經本院判處有期徒刑三月確定，於八十七年九月七日執行
    完畢，有台灣高等法院被告全國前案紀錄表附卷可稽，其於五年內再犯本件有期
    徒刑以上之罪，為累犯，除最重本刑無期徒刑，依法不得加重外，其餘有期徒刑
    之法定刑部分應依法加重其刑。原審認被告犯行事證明確，適用毒品危害防制條
    例第五條第一項、第十八條第一項、刑法第十一條前段、第四十七條之規定，復
    以被告所犯該罪之法定刑為無期徒刑或十年以上有期徒刑，而被告意圖販賣之毒
    品數量（淨重三點七一公克、包裝重五點零三公克、純度百分之二八點二三，純
    質淨重一點零五公克）尚非甚鉅，兼以被告自身亦有施用毒品，其上揭犯行，應
    係為供應吸毒之大量開銷所致，犯罪情狀非無可憫，科以法定低度刑十年有期徒
    刑尚嫌過重，爰依刑法第五十九條之規定減輕其刑。並審酌被告犯罪手段、販賣
    毒品對社會大眾可能之影響、犯後否認犯行等一切情狀，量處有期徒刑陸年，扣
    案之海洛因二十四包（淨重三點七一公克、包裝重五點零三公克、純度百分之二
    八點二三，純質淨重一點零五公克）係屬第一級毒品（其餘白粉與海洛因粉末已
    不可分離），應依毒品危害防治條例第十八條第一項前段宣告沒收併銷燬之。認
    事用法並無不當、量刑亦甚妥適，被告空言否認犯行，指摘原判決不當提起上訴
    ，核無理由，應予駁回。
據上論結，應依刑事訴訟法第三百六十八條，判決如主文。
本案經檢察官王碧霞到庭執行職務。
中    華    民    國      九十      年      十一      月      十九      日
                                  臺灣高等法院臺南分院刑事第四庭
                                      審判長法官  陳    義    仲
                                            法官  蔡    崇    義
                                            法官  宋    明    蒼
右正本證明與原本無異。
如不服本判決，應於判決送達後十日內向本院提出上訴狀，其未敘述理由者並應於提
出上訴狀後十日內向本院補提理由書（應附繕本)。
                                      法院書記官  余    素    美
中    華    民    國      九十      年      十一      月      二十      日
附錄本案論罪科刑法條全文：
毒品危害防制條例第五條第一項：
意圖販賣而持有第一級毒品者，處無期徒刑或十年以上有期徒刑，得併科新台幣七百
萬元以下罰金。


司法院資訊處製作；財團法人民間司法改革基金會備份。
